

# ELLA FORTÉ UX/UI Designer PARIS

## A PROPOS

En tant qu'UX/UI Designer, je suis convaincue qu'en plaçant l'humain au centre de nos préoccupations nous pouvons proposer des solutions innovantes adaptées à chaque problème. Grâce à mon expérience en Management Interculturel, il me tient à coeur, dans chacun de mes projets, de penser les différences culturelles comme un élément déterminant pour le succès des relations commerciales.

### CONTACT

**Téléphone**: 06.82.24.99.64 **Email**: ellaforte95@gmail.com

**LinkedIn :** /in/ellaforté **Medium :** @ellaforte

## **LANGUES**

Français: langue maternelle

Anglais: courant Espagnol: courant

## COMPÉTENCES

#### Hard skills

Sketch Adobe XD Flinto InVision Marvel

Adobe Photoshop HTML, CSS, JavaScript

SharePoint

UX Research & Methodology

Design Thinking
Service Design
Information Architecture
Interaction Design
Usability Testing
User Interface Design

## Soft skills

Relationnel Travail d'équipe Créativité Patience Rigueur Organisation

## **UX/UI DESIGN**

juin 2019-août 2019

#### **IRONHACK - Paris**

**Local e-commerce :** design d'un site pour un magasin de musique de quartier et proposition d'un service de try-at-home.

**Adding a feature to Spotify:** proposition d'une nouvelle fonctionnalité de synchronisation des comptes Spotify et Netflix pour pousser les suggestions des B.O. de ses films et séries préférés.

Editorial Responsive Design: création de Must', un média en ligne responsive (desktop et mobile) qui se veut éthique, eco-friendly et actuel.

# **EXPÉRIENCE**

septembre 2017-novembre 2018

#### **BNP PARIBAS CARDIF - Nanterre**

## **Knowledge Manager Junior**

Gestion de Projet développements plateforme SharePoint (MOA) Gestion de Projet de revue UX/UI sur plateforme SharePoint Accompagnement fonctionnel et personnalisé sur SharePoint Initiative d'accompagnement dans l'utilisation des outils collaboratifs d'entreprise

Animation d'ateliers internes

Création et mise en page de web content

Développement d'un réseau international d'experts SharePoint

Actions de communication interne

## juin 2017- août 2017

#### **BNP PARIBAS LEGAL - Paris**

#### **Assistante Communication Interne**

Projet de remise à niveau des newsletters juridique Gestion et création de contenu pour l'intranet (portail interne) Animation d'ateliers d'acculturation digitale

## **FORMATION**

2015 - 2018

**ISIT - Paris** 

Master Management Interculturel Licence Management Communication & Traduction Séjour Erasmus à l'Université de Grenade

2013 - 2015

Lycée chaptal - Paris

Classe Préparatoire aux Grandes Ecoles Hypokhâgne - Khâgne